臺灣臺北地方法院刑事判決　　　　　　　　　　　　九十一年度簡上字第一三四號
　　上訴人
　　即被告　乙○○
右列上訴人即被告因傷害案件，不服本院簡易庭九十一年度簡字第一六四號，中華民
國九十一年三月二十九日第一審簡易判決（聲請簡易判決處刑案號：臺灣臺北地方法
院檢察署九十年度偵字第二三八二○號）提起上訴及台灣板橋地方法院檢察署移送併
案審理（臺灣板橋地方法院檢察署九十一年度偵字第八○六四號），本院管轄第二審
之合議庭判決如左：
    主  文
上訴駁回。
    事實及理由
一、本案經本院審理結果，認原審以被告乙○○犯刑法第二百七十七條第一項之傷害
    罪，判處被告拘役三十日，並諭知易科罰金折算之標準為三百元折算一日，認事
    用法及量刑均無不當，應予維持，並引用第一審判決書記載之事實、證據及理由
    （如附件）。
二、上訴人即被告乙○○之上訴意旨雖否認有傷害犯行，並辯稱：伊從未供承不諱，
    判決書所載理由謂伊供承不諱，絕非事實，而告訴人甲○○庭呈診斷書所載之傷
    害確非伊所造成，當時有在場證人丁○○、丙○○可資證明云云。
三、經查：（一）被告基於傷害之犯意，以手用力拉扯告訴人頭髮並用手打告訴人等
    情，業據被告於偵查中、原審審理中供陳在卷（臺灣板橋地方法院檢察署九十一
    年度他字第一○○號卷第十二頁「我拉到她頭髮，她跌倒在地。」、台灣臺北地
    方法院檢察署九十年偵字第二三八二○號卷第十五頁反面「˙˙˙我請吳到辦公
    室，當時我一時情緒激憤我打了她˙˙˙」、原審卷第十六頁「˙˙˙老闆一直
    指摘我的不是，我一時氣憤就衝出去抓著甲○○的頭髮，她當時在講電話，我就
    抓她的頭髮要她出來，她有因此而離開位置，但沒有碰到門，有跌倒在地上，然
    後她就哭著跑掉。˙˙˙」參照），被告於偵查中及原審審理中顯已坦承有出手
    拉扯告訴人頭髮，致告訴人跌倒在地之事實，是原審據此認定被告有傷害之犯行
    ，應非無據，並無違誤。（二）被告聲請傳喚之證人丁○○雖到庭供稱其未看到
    告訴人受傷，惟其亦證稱「（問：被告當時打甲○○的哪一個部位？）應該是嘴
    巴，當初是有拉甲○○的頭髮。」「（問：被告拉扯告訴人出去，有沒有撞到門
    ？）我沒有聽到，我只記得甲○○當時有跌倒。」等情；證人丙○○雖到庭結稱
    沒有看到被告出手打告訴人或互相拉扯，惟其亦證稱「（問：她們兩個的爭執，
    妳從頭到尾都有見到嗎？）沒有。我只有看到她們出門碰擠的那時候的事而已。
    」足見，證人丁○○所證，堪予認定上訴人有出手毆打告訴人，無法據為被告有
    利之認定，另證人丙○○既未親見被告與告訴人當日衝突之始末，則其證詞亦不
    足為被告並未傷害告訴人之認定。（三）再者，告訴人亦提出被告親筆書寫「致
    甲○○小姐，本人乙○○就打傷你事，向你道歉，但你毀謗名譽共犯，本人也絕
    不寬貸。乙○○」之字條，被告亦自承該字條係其所寫，此有該字條之影本一只
    附卷可參；且告訴人頭部外傷之事實，亦有告訴人被毆當日前往財團法人天主教
    耕莘醫院驗傷之診斷證明書一只在卷可稽，綜上所述，應堪信告訴人之指述與事
    實相符，被告上開辯解，不足採信，其犯行應堪認定。
四、核被告所為，係犯刑法第二百七十七條第一項之傷害罪。原審依刑事訴訟法第四
    百四十九條第一項（原審贅繕前段）、第三項、第四百五十四條第二項，刑法第
    二百七十七條第一項、第四十一條第一項前段（原審漏繕前段），罰金罰鍰提高
    標準條例第一條前段、第二條之規定，判處被告拘役三十日，並諭知易科罰金之
    折算標準，其認事用法並無違誤，量刑亦屬恰當，應予維持，被告上訴否認犯罪
    ，指摘原審不當，為無理由，應予駁回。
五、至於臺灣板橋地方法院檢察署九十一年度偵字第八○六四號移送併辦部分，經查
    與上訴事實為同一事實，本院自得一併審理，故本件雖以上訴無理由駁回上訴，
    自毋庸退回臺灣板橋地方法院檢察署偵辦，併此敘明。
據上論斷，應依刑事訴訟法第四百五十五條之一第三項、第三百六十八條、第三百七
十三條判決如主文。
本案經檢察官黃兆揚到庭執行職務。
中      華      民      國      九十一    年    十一    月    二十八    日
                                      臺灣臺北地方法院刑事第六庭
                                         審判長法  官 黃俊明
                                               法  官 黃程暉
                                               法  官 劉嶽承
右正本證明與原本無異。
不得上訴。
                                               書記官 張耀鴻
中      華      民      國      九十一   年     十一    月    二十八    日
附錄論罪法條：
刑法第二百七十七條
一傷害人之身體或健康者，處三年以下有期徒刑、拘役或一千元以下罰金。
二犯前項之罪、因而致人於死者，處無期徒刑或七年以上有期徒刑，致重傷者，處三
  年以上十年以下有期徒刑。
